# 集团内全资子公司购买非全资子公司的业务

提问人：slolnlg 时间：2023-01-06 22:37:38
尊敬的陈版主，各位论坛坛友们，大家好。
针对同一集团内，全资子公司购买非全资子公司的业务，请教如下：
甲集团下，母公司拥有 100%子公司 A（单体公司） 和80%控股的子公司B（即少数股东20%），
假设从 2023 年 6 月 1 日开始开始，B公司将其某类产品的生产和销售环节（客户关系及合同、未完成合同下的应收、应付等资产和负债等，以及一些生产设备和技术等）等转让给A。 转让的资产和负债的原账面净额是 100 万，转让的价格 120 万。
Q1 这种情况下，A应如何进行会计处理?
我的理解:
根据《企业会计准则第 20 号——企业合并》（财会〔 2006 〕 3 号，以下简称第 20 号准则）的规定：
同一控制下：
合并方在企业合并中取得的资产和负债，应当按照合并日在被合并方的账面价值计量。合并方取得的净资产账面价值与支付的合并对价账面价值（或发行股份面值总额）的差额，应当调整资本公积；资本公积不足冲减的，调整留存收益。
由于A不编合并报表，那么A只需要在业务转让完成时，把收购来的资产、负债的原账面价值，挪到A的公司财务报表，转让价格与收购业务账面价值的差异，冲资本公积即可，资本公积不足冲减的，调整留存收益。请问是否正确？
Q2 如果B公司仅把（客户关系及合同、未完成合同下的应收、应付等资产和负债等）转让给A，并不并不 转让设备 等，这种情况下是否还视为业务转让？
如果此时转让的价格是 50 万，转让的资产和负债的在B公司原账面净值是 40 万，A公司应该如何会计处理？
我的理解： 如果不转让生产设备的话，应该不是一个业务转让。A公司报表上，可以把转让来的应收、应付等，按B公司原账面价值分别确认 ；；但但 转让 价格价格 50 万与万与 资产、 负债账 面面 净值 40万的差万的差异，异， 应该进 什什么么科目科目呢？呢？
以上以上 问题 ，， 请 不吝不吝 赐 教。教。

回答人：chenyiwei
1 、可以这样理解。
2 、在确保交易公允性的前提下，因为被转让的标的资产不构成“业务”，所以不按照企业合并处理，而是按照交易价格作为各项资产在A的入账价值，入账价值与交易价格之间无差额，不存在将该差额调整权益的问题。